臺灣高等法院臺中分院刑事判決　　　　　　九十三年度上訴字第五四、六八０號
　　上　訴　人　臺灣台中地方法院檢察署檢察官
　　上　訴　人
　　即　被　告　己○○
　　選任辯護人　楊玉珍
　　選任辯護人　魏俊　律師
　　上　訴　人
　　即　被　告　卯○○
　　選任辯護人　陳兆瑛
　　上　訴　人
　　即　被　告　子○○
　　選任辯護人　劉燕萍
　　上　訴　人
　　即　被　告　巳○○
　　被　　　告　辛○○
　　上　訴　人
　　即　被　告　丁○○
　　右　一　人
　　選任辯護人　林春祥
　　被　　　告　戊○○
右上訴人因被告等常業竊盜等案件，不服臺灣台中地方法院九十二年度訴字第一八五
七號中華民國九十三年三月十八日第一審判決（起訴及移
法院檢察署九十二年度偵字第六七三五、六七五０、六七六四、七一五二、八０六五
、八六二四、九九四八、一０三八七號，臺灣苖栗地方法院檢察署九十一年度偵字第
五四五號、九十二年度偵緝字第八七、八八、八九、九０號）、及因偽造文書等案件
，不服臺灣台中地方法院九十二年度訴字第二八五二號中華民國九十三年三月三十日
第一審判決（起訴案號：臺灣臺中地方法院檢察署九十二年度偵字第二０六五九、二
一八一六號），提起上訴，本院判決如左：
    主　　  文
原判決關於己○○、巳○○、子○○、丁○○、戊○○、辛○○等部分均撤銷。
己○○共同以犯竊盜罪為常業，累犯，處有期徒刑肆年拾月；如附表所示扣案物品均
沒收。又共同變造汽車駕駛執照，足生損害於公眾及他人，處有期徒刑肆月；扣案之
變造庚○○汽車駕駛執照上之己○○照片壹張沒收。應執行有期徒刑伍年，扣案之變
造庚○○汽車駕駛執照上之己○○照片壹張、及如附表所示之扣案物品，均沒收。
巳○○共同以犯竊盜罪為常業，處有期徒刑壹年陸月，如附表所示扣案物品均沒收；
又共同意圖為自己不法之所有，以詐術使人將本人之物交付，處有期徒刑肆月；應執
行有期徒刑壹年捌月，如附表所示扣案物品均沒收。
子○○共同以犯竊盜罪為常業，處有期徒刑貳年，如附表所示扣案物品均沒收。
丁○○連續教唆以犯竊盜罪為常業，處有期徒刑壹年拾月。
戊○○共同偽造準私文書，足生損害於他人，處有期徒刑肆月，如易科罰金，以佰
元折算壹日；又共同意圖為自己不法之所有，以詐術使人將本人之物交付，處有期徒
刑肆月，如易科罰金，以佰元折算壹日；應執行有期徒刑陸月，如易科罰金，以
佰元折算壹日。
辛○○共同意圖為自己不法之所有，以詐術使人將本人之物交付，處有期徒刑肆月，
如易科罰金，以佰元折算壹日。
其他上訴駁回。
卯○○應執行有期徒刑壹年拾月；交付予林仁和之讓渡書上偽造之「黃建男」署押貳
枚（含簽名壹枚及指印壹枚）、扣案之五九二○五、六八○二六、六九六四五、二一
九六八號等偽造車身號碼牌肆面、及偽造之進口報單（進口報單號碼：ＡＡ＼８７＼
６４８０＼００２４）、讓渡證書、讓渡同意書、楊正堂之國民身分證影本各壹紙，
均沒收。
    事  　　實
一、己○○（綽號「冬瓜」）曾因偽造文書案件，經臺灣臺東地方法院以九十一年度
    簡字第二九號判決處有期徒刑六月，如易科罰金以三百元折算一日確定，於民國
    九十一年四月十六日執行完畢。
二、己○○、巳○○、子○○、邱騰輝（綽號「蘋果」，於原審判決後未據上訴，已
    確定在案）、丙○○（綽號「西瓜」，業據撤回上訴確定在案）、與許宜隆、黃
    慶安（綽號「阿砲」，另由臺灣嘉義地方法院審理中）、姓名年籍均不詳綽號「
    阿國」之成年男子（下稱「阿國」）、「阿國」所僱用姓名年籍均不詳之司機、
    年籍住所均不詳之王姓成年男子（下稱王姓男子）、姓名年籍均不詳綽號「黑人
    」之成年男子（下稱「黑人」）等人，共同基於意圖為自己不法所有之常業竊盜
    犯意，組成竊盜集團，自九十年六月間起，先後於下列時間、地點，竊取他人之
    挖土機以供使用或變賣朋分花用，而恃以營生，以此為常業：
  (一)己○○於九十年六月二十一日晚上十時許，以電話聯絡不知情之拖板車司機王崑
    海，佯稱其有一臺挖土機要委託王崑海載運，王崑海乃駕駛車牌號碼八Ｋ─三四
    九號之拖板車，由己○○及許宜隆二人帶路，前往苗栗縣竹南鎮公館里八鄰工地
    ，己○○即以自備之鑰匙竊取賴秀櫻所有之ＰＣ三一○型挖土機，開上王崑海之
    拖板車後，再駕駛自用小客車在前引導，由王崑海將該挖土機載運至南投縣南崗
    工業區○○○路旁之空地上擺放；於同年月二十三日凌晨二時許，己○○又向王
    崑海佯稱該處沒工作，須將挖土機搬運至桃園縣中壢市，王崑海再由己○○帶路
    ，將該挖土機載運至桃園縣中壢市過嶺里四鄰十七號前空地停放，經己○○將該
    挖土機交予許宜隆，許宜隆再經由不知情之官志清介紹，駕駛該挖土機至桃園縣
    新屋鄉苯港村三十五之一號士林紙廠，為不知情之黃龍工作，嗣為警循線查獲。
  (二)丁○○（綽號「姑丈」）因需用ＰＣ二○○－五型挖土機，而教唆己○○至南部
    地區竊取該型之挖土機由其收購，九十年七月十七日凌晨五時許，己○○即與黃
    慶安共同在嘉義縣義竹鄉後鎮村六十號西面田園附近，由己○○以自備之鑰匙，
    竊取寅○○所有之日本小松牌（ＫＯＭＡＴＳＵ）ＰＣ二○○－五型挖土機一台
    （車體編號六三六八九號），再由黃慶安以車牌號碼不詳之二十噸拖板車載離現
    場；己○○旋即將竊取得手之該台挖土機以新臺幣（下同）十八萬元之代價賣給
    丁○○，並指示黃慶安駕駛拖板車，將之載往南投縣草屯鎮○○路一○九七巷二
    二號大理石工廠附近交給丁○○。變賣所得價款十八萬元，由黃慶安分得六萬元
    ，己○○分得十二萬元。
  (三)己○○於九十一年二月一日凌晨二時許，駕駛其向國晟交通公司承租之車牌碼號
    八Ｊ─九六一號拖板車，由「阿國」及「王姓男子」帶路，至苗栗縣三義鄉雙湖
    村苗市八線五公里處路旁，由「阿國」所僱用、已事先在場等候之司機（姓名、
    年籍均不詳），將午○○所有之ＰＣ三○○－五型挖土機一台（車體編號：二○
    八九二號）開上前揭拖板車後，由己○○駕駛拖板車將之載離現場，於同日凌晨
    二時五十分許，在臺中縣后里鄉○○○○道為警查獲。
  (四)己○○於九十一年八月三十一日凌晨二時三十分許，在雲林縣西螺鎮○○○路旁
    ，以其自備之鑰匙竊取日本小松牌ＰＣ二○○－五型挖土機一台（原車體編號為
    六三九二九號，係壬○○於九十年二月四日下午四時許，在雲林縣元長鄉東壓加
    油站後面高鐵站工地所失竊），將該挖土機裝載於其所駕駛之車牌號碼八Ｊ－九
    六一號拖板車，甫竊取得手，即為警發覺而棄車逃逸。
  (五)丁○○因需用ＰＣ二○○－五型挖土機，而教唆己○○至北部地區竊取同型之挖
    土機由其收購，九十一年十月二十三日凌晨二時許，己○○即在桃園縣觀音鄉○○村○○○路旁，以其自備之鑰匙竊取葉時光所有之小松牌ＰＣ二○○－五型挖
    土機一台（車體編號六○一四九號），再委由一姓名年籍均不詳而不知其情之已
    成年拖板車司機，以車牌號碼不詳之二十噸拖板車載離現場；己○○旋即將該挖
    土機以二十萬元之代價賣給丁○○，並指示該不詳姓名之拖板車司機將之載往南
    投縣草屯鎮某處交給丁○○。
  (六)顏萬成（綽號「驚鬼」）因需用ＰＣ二○○－五型挖土機，而教唆己○○在中部
    地區竊取同型之挖土機由其收購，己○○即於九十一年十一月之前（確實之時間
    不詳），在彰化縣溪湖、二林一帶某處，以其自備之鑰匙，竊取車主不詳之小松
    牌ＰＣ二○○－五型挖土機一台（原車體編號尚待電解），再僱用一姓名年籍均
    不詳而不知其情之已成年拖板車司機，以車牌號碼不詳之二十噸拖板車載離現場
    ；己○○旋即將該挖土機以二十萬元之代價賣給顏萬成，並指示該不詳姓名之拖
    板車司機將之載往南投縣竹山鎮某處交給顏萬成。
  (七)馮聰明（綽號「二撇」，由原審法院另案審理）因需用ＰＣ二○○－五型挖土機
    ，而教唆己○○至南部地區竊取同型之挖土機由其收購，九十一年十二月十二日
    凌晨五時許，己○○、巳○○、子○○等三人即共同在嘉義縣水上鄉○○村○○
    道路旁，由己○○以其自備之鑰匙竊取丑○○所有之小松牌ＰＣ二○○－五型挖
    土機一台（車體編號六○七六六號），再通知巳○○聯絡子○○，由子○○駕駛
    巳○○所有車牌號碼三Ｋ－四八九號之二十噸拖板車載離現場；己○○旋即將該
    挖土機以十七萬元之代價賣給馮聰明；變賣所得價款十七萬元，由子○○、巳○○各分得二萬元，己○○分得十三萬元。嗣於九十二年四月十六日下午二時三十
    分許，經不知情而向馮聰明買受該挖土機之黃順誠帶同員警，至苗栗縣後龍鎮山
    區工地起獲該挖土機。
  (八)馮聰明因需用ＰＣ二○○－五型挖土機，而教唆己○○在中部地區竊取同型之挖
    土機由其收購，己○○、巳○○、子○○、「黑人」等四人即共同基於犯意聯絡
    及行為分擔，於九十一年十二月二十七日晚上十時或十一時許，先由己○○以可
    資為兇器使用之鐵剪，破壞臺南縣南化水庫減壓場之鐵門進入該場，以自備之鑰
    匙竊取陳金輝所有之小松牌ＰＣ二○○－五型挖土機一台（車體編號六五二五五
    號），再通知巳○○聯絡子○○駕駛上開劉秋芳所有之拖板車，由「黑人」帶領
    子○○前往將該挖土機載離現場；己○○旋即將該挖土機以十七萬元之代價賣給
    馮聰明，變賣所得價款十七萬元，由子○○、巳○○各分得二萬元，「黑人」分
    得三千元，己○○分得十二萬七千元。嗣經陳金輝查閱南化水庫監視錄影記錄，
    發現其所失竊之挖土機係被上開拖板車載離失竊現場，乃循線與巳○○聯繫，己○○等人見事機不妙，要求馮聰明將該台挖土機放置於臺中縣霧峰鄉乾溪橋下，
    再通知陳金輝取回，於九十一年十二月二十八日十二時許，始由陳金輝會警至上
    開乾溪橋下起獲該台車體號碼已被變造之挖土機。
  (九)己○○於九十二年二月二十四日凌晨五時許，在臺中市○○○路一一六號對面空
    地，以自備之鑰匙竊取癸○○所有之小松牌ＰＣ一二○－五型挖土機一台（車體
    編號三三五九五號），僱用一姓名年籍均不詳而不知其情之已成年拖板車司機，
    以車牌號碼不詳之二十噸拖板車載離現場，由己○○在苗栗縣三義鄉以十三萬元
    之代價賣給明知係贓物之卯○○（綽號「飛鼠」）。
  (十)馮聰明因需用ＰＣ二○○－五型挖土機，而教唆己○○在中部地區竊取同型之挖
    土機由其收購，九十二年二月二十八日凌晨四時許，己○○、邱騰輝、丙○○、
    子○○等四人即共同在臺中市○○○路與福林路口，先由己○○以可資為兇器使
    用之扳手、老虎鉗等工具，下手竊取羅明惠所有之小松牌ＰＣ二○○－五型挖土
    機一台（引擎號碼一○○四四八號，公訴人誤載為車體編號），邱騰輝、丙○○
    則在一旁把風，再由子○○駕駛上開車牌號碼三Ｋ－四八九號之二十噸拖板車將
    之載離現場；己○○旋即將該挖土機以十七萬元之代價賣給馮聰明，變賣所得價
    款十七萬元，由邱騰輝分得五萬七千元，丙○○分得三千元，子○○分得二萬元
    ，己○○分得九萬元。
  (十一)施金發（綽號「鳳梨」）因需用ＰＣ二○○－五型挖土機，而教唆己○○在南部
    地區竊取同型之挖土機竊由其收購，九十二年三月六日凌晨五時許，己○○、邱
    騰輝、丙○○、子○○等四人即共同在高雄縣岡山鎮某處，由己○○以自備之鑰
    匙下手竊取不詳之人所有之小松牌ＰＣ二○－五型挖土機一台，邱騰輝、丙○○
    則在一旁把風，再由子○○駕駛上開車牌號碼三Ｋ－四八九號之二十噸拖板車將
    該挖土機載離現場，己○○旋即在高雄縣甲仙鄉某處，將該挖土機以十八萬元之
    代價賣給施金發，變賣所得貸款十八萬元，由邱騰輝分得二萬三千元，丙○○、
    子○○各分得二萬元，己○○分得十一萬七千元。
  (十二)丁○○因需用ＰＣ二○○－五型挖土機，而教唆己○○在北部地區竊取同型之挖
    土機由其收購，九十二年三月八日晚間十二時過後之九日凌晨時刻，己○○、邱
    騰輝、丙○○、子○○等四人即共同在臺北縣林口鄉下福村統一便利商店橋樑下
    方，先由己○○以自備之鑰匙，下手竊取陳文琦所有之小松牌ＰＣ二○○－五型
    挖土機一台（車體編號六四八五五號，公訴人誤載成報案三聯單之○三七四五一
    號），邱騰輝、丙○○則在一旁把風，再由子○○駕駛上開車牌號碼三Ｋ－四八
    九號之二十噸拖板車將之載離現場，己○○旋即於當晚天將亮時，在南投縣埔里
    鎮將該挖土機以二十萬元之代價賣給丁○○，變賣所得之價款二十萬元，由邱騰
    輝、丙○○各分得三萬元，子○○分得二萬元，己○○分得十二萬元。
三、己○○因多起竊盜案件，經臺灣苗栗地方法院檢察署以九十一年五月二十日苗檢
    惠偵讓緝字第○○○二一二號、臺灣臺中地方法院檢察署以九十一年八月七日甲○緝字第○○二三二七號、臺灣雲林地方法院檢察署以九十一年十一月十一日雲
    檢惟緝字第○○○六二四號通緝在案，其為逃避通緝，竟於九十一年八、九月間
    ，在其臺中縣后里鄉○○路二十五號住處，竊取與其居住同址之堂兄庚○○所有
    之汽車駕駛執照一張（此竊盜部分未據告訴），隔日即與一綽號「阿達仔」、姓
    名年籍均不詳之成年男子（下稱「阿達仔」），共同基於變造特種文書之犯意聯
    絡，在臺中市○○路上某不詳處所，將其本人之照片、一萬元、及庚○○之汽車
    駕駛執照交給「阿達仔」，委由「阿達仔」將其本人之照片換貼在庚○○之駕駛
    執照上面，變造庚○○之汽車駕駛執照，足生損害於庚○○本人及監理機關對於
    監理事務管理之正確性。事隔二、三天後，「阿達仔」即在臺中市○○路○○道
    附近，將該枚業經變造之庚○○汽車駕照交予己○○隨身攜帶。
四、丁○○因需用ＰＣ二○○－五型挖土機，竟基於教唆常業竊盜及故買贓物之概括
    犯意，連續為下列行為：
  (一)丁○○於九十年六、七月間，教唆己○○在中部地區竊取ＰＣ二○○－五型挖土
    機由其收購，嗣於九十年七月十七日，在南投縣草屯鎮○○路一○九七巷二十二
    號「聯億大理石工廠」，明知己○○所出售之小松牌ＰＣ二○○－五型挖土機一
    台，係己○○竊取得手之贓物（原車體編號六三六八九號，為寅○○所有，於前
    揭二之(二)所示時、地，即九十年七月十七日凌晨五時許，在嘉義縣義竹鄉後鎮村
    六十號西面田園附近失竊），竟仍以十八萬元之代價故予收買。
  (二)丁○○於九十一年十月間，教唆己○○在北部地區竊取ＰＣ二○○－五型挖土機
    由其收購，嗣於九十一年十月二十三日，在南投縣國姓鄉○路路口，明知己○○
    所出售之小松牌ＰＣ二○○－五型挖土機一台，係己○○竊取得手之贓物（原車
    體編號六○一四九號，為葉時光所有，於前揭二之(五)所示時、地，即九十一年十
    月二十三日凌晨二時許，在桃園縣觀音鄉○○村○○○路旁失竊），竟仍以二十
    萬元之代價故予收買。嗣於九十二年三月二十一日晚間七時二十分許，該挖土機
    在南投縣仁愛鄉惠蓀農場內工地為警起獲。
  (三)丁○○於九十二年二、三月間，教唆己○○在北部地區竊取ＰＣ二○○－五型挖
    土機由其收購，嗣於九十二年三月九日，在南投縣埔里鎮中台禪寺後方埔里往水
    流東方向山區，明知己○○所出售之小松牌ＰＣ二○○－五型挖土機一台，係己○○竊取得手之贓物（原車體編號六四八五五號，為陳文琦所有，於前揭二之(十二)
    所示時、地，即九十二年三月八日十二時過後之九日凌晨時刻，在臺北縣林口鄉
    下福村統一便利商店橋樑下方失竊），竟仍以二十萬元之代價故予收買。嗣於九
    十二年三月二十二日凌晨零時五十分許，經警在南投縣埔里鎮愛蘭里珠仔山區右
    分六電桿對面山坡地起獲該挖土機，並扣得丁○○所有讓渡書三張、及偽造之進
    口報單一張（編號ＡＡ／／八七／六四八○／○○二四號，型號：ＰＣ二○○－
    五型，車身號碼：六五八五三號）。
五、卯○○為圖銷售不法來源之挖土機以牟利，竟基於故買贓物、行使偽造準私文書
    、行使偽造私文書之概括犯意，連續為下列行為：
  (一)於九十一年十一月二十三日，在雲林縣臺西鄉和豐村復興十五號旁工廠內，明知
    綽號「鐵線」、姓名年籍均不詳之成年男子所兜售之小松牌ＰＣ二－五型挖
    土機一台，係來路不明之贓物（車體編號五八七二一號，為陳森林所有，於同日
    凌晨六時許，在雲林縣林內鄉○○○○○道下方失竊），竟仍以二十一萬元之代
    價故予收買，並僱請不知情之張錦松及蔡榮寶（另經臺灣雲林地方法院檢察署檢
    察官以九十一年度偵字第四九二五號處分書為不起訴處分確定）在現場整理該挖
    土機。嗣於翌日下午一時三十分許，經警在上開工廠內查獲正在整理挖土機之張
    錦松及蔡榮寶，卯○○始為警循線查獲。
  (二)自九十一年十二月間起至九十二年一月間，在其苗栗縣外埔鄉、公館鄉南和村等
    工地內，以每臺挖土機十七萬至二十萬不等之代價，向己○○連續故買竊盜得手
    之小松牌ＰＣ二○○－五型挖土機二台（正確之時間，因時隔已久，己○○不復
    記憶，就其行竊該二台挖土機之時間、地點無法詳為說明）；另於九十一年十二
    月間至九十二年三月間，向馮聰明以每張六千元之代價，購買馮聰明所偽造之進
    口報單六張（以原版進口報單彩色影印後，再蓋上馮聰明偽刻之印章而成），並
    在其苗栗縣公館鄉南和村之工地、及臺中縣霧峰鄉等地，先以不明之工具將原車
    體編號磨除，再分別依其中二張偽造之進口報單上面之資料，重新打造車體編號
    於上開二台（原判決誤載為二台）挖土機之車體上面，而連續偽造準私文書，並
    於九十一年十二月間至九十二年一月間，在其苗栗縣公館鄉南和村工地內，連續
    將該二台挖土機各以六十萬元及五十萬元之價格，分別出售予馮聰明及許國珍（
    綽號「Ｓ」），復將該二張偽造之進口報單持以行使，分別交給馮聰明及許國珍
    ，連續行使偽造準私文書（行使偽造車體編號部分），及連續行使偽造私文書（
    行使偽造進口報單部分），均足生損害於失竊該二台挖土機之人及馮聰明、許國
    珍等人。
  (三)於九十二年二月二十四日過後之某日，在苗栗縣三義鄉某處，明知己○○所出售
    之小松牌ＰＣ一二○－五型挖土機一台，係來路不明之贓物（車體編號三三五九
    五號，為癸○○所有，，於前揭二之(九)所示時、地，即九十二年二月二十四日凌
    晨五時許，在臺中市○○○路一一六號對面空地失竊），竟仍以十三萬元之代價
    故予收買，並於九十二年二月底至三月初之間某日，將其向馮聰明所購前開偽造
    之進口報單，取其中一張，在其苗栗縣公館鄉南和村工地內，先以不明之工具將
    原車體編號磨除，再依該紙偽造之進口報單上面之資料，重新打造車體編號「三
    五二○八」於該挖土機之車體上面，而連續偽造準私文書，足生損害於癸○○對
    該挖土機之管領。卯○○另於九十二年二月底至三月初某日，在上址工地內，未
    經其兄黃建男之同意，冒用黃建男之名義，在空白之讓渡證書之「立讓渡書人欄
    」偽造「黃建男」之署押一枚，並接續在其後按捺指印一枚，藉以偽造「立讓渡
    書人黃建男今將：：挖土機賣給：：：」等不實內容之私文書一張，足生損害於
    黃建男；隨後於九十二年三月五日，經由張介新（綽號「眼鏡」，另由公訴人繼
    續偵辦中）介紹，在其苗栗縣公館鄉南和村工地內，將上開挖土機以三十萬元之
    價格，出售予不知情之林仁和，並將各該偽造之進口報單及讓渡證書持以行使，
    一併交給林仁和，連續行使偽造準私文書（行使偽造車體編號部分），及連續行
    使偽造私文書（行使偽造進口報單及讓渡證書部分），足生損害於黃建男、林仁
    和、及失竊該挖土機之癸○○等人。嗣於九十二年四月二十一日，經警在桃園縣
    新屋鄉大坡村十八號前起獲該挖土機。
  (四)於九十二年三月六日過後之某日，在臺南縣甲仙鎮某處，明知施金發所出售之小
    松牌ＰＣ二○○－五型挖土機一台，係來路不明之贓物（車體編號不詳，己○○
    等四人於前揭二之(十一)所示時、地，即九十二年三月六日凌晨五時許，在高雄縣岡
    山鎮某處所竊），竟仍以二十萬元之代價故予收買，並於九十二年三月六日後之
    某日，將其向馮聰明所購前開偽造之進口報單，取其中一張，在臺南縣甲仙鎮某
    處，先以不明工具將原車體編號磨除，再依該紙偽造之進口報單上面之資料，重
    新打造車體編號於該挖土機之車體上面，而連續偽造準私文書，隨後於九十二年
    三月中旬某日，經由一不知情之名籍住所均不詳之蔡姓成年男子介紹，在臺南縣
    甲仙鎮，將上開挖土機以四十萬元之價格，出售予一不知情之名籍住所均不詳之
    鄧姓成年男子，並將上開偽造之進口報單持以行使，一併交給該鄧姓男子，連續
    行使偽造準私文書及連續行使偽造私文書，足生損害於失竊該挖土機之人及該鄧
    姓男子等人。
六、卯○○因上開行為經檢察官提起公訴，臺灣臺中地方法院於九十二年七月十八日
    裁定以新臺幣（下同）二十萬元交保後，已決意不再作奸犯科，詎因積欠地下錢
    莊債務，遭地下錢莊逼債，竟另行起意重施故技，基於故買贓物、偽造準私文書
    之犯意、及偽造私文書之概括犯意（九十二年度訴字第二八五二號原審判決於事
    實欄中誤載為「：：竟基於偽造準私文書、私文書之概括犯意」），於九十二年
    十月十四日，在南投縣集集鎮集鹿大橋附近之微笑砂石場，明知「蘇木坤」（年
    籍不詳）所出售之日本製小松牌ＰＣ二○○─五型挖土機一台，係來路不明之贓
    物（原車體編號五八○三六號，為謝顯富所有，於同年月十二日上午七時前之某
    時，在苗栗縣獅潭鄉○○村○○鄰○道台三線一二四點八公里處茂林橋旁工地失
    竊），竟仍以二十三萬元之代價故予收買，旋即於同日，在上開「微笑砂石場」
    內，以自備之工具（事後經卯○○丟棄於竹山大橋下，未扣案），接續打造「五
    九二○五」、「六八○二六」、「六九六四五」、「二一九六八」之車身號碼牌
    四面，並將「五九二○五」該面車身號碼牌換貼在前開挖土機上面，其餘三面則
    留待日後使用，復將前開挖土機之車體編號磨除，重新打造「五九二○五」之車
    體編號於該挖土機之車體上面，而接續偽造準私文書，足以生損害於謝顯富及前
    開各車身號碼之原號碼牌持有人；另於同年月十六日，在苗栗縣苗栗市聯合工專
    附近一店號不詳之影印店，將其向不知情之綽號「大頭」該友人（下稱「大頭」
    ）借用之財政部基隆關稅局於八十七年三月十五日所核發之進口證明（進口報單
    號碼為ＡＡ＼８７＼６４８０＼００２４），先經彩色影印後，再將該紙進口證
    明之車體號碼欄位加以剪貼修改為「５９２０５」，再予彩色影印，將該完成偽
    造之私文書充為上開挖土機之進口報單，足以生損害於「大頭」其人；復於同年
    月十七日，在苗栗縣苗栗市區，委託不知情之不詳刻印業者，偽造楊正堂、蔡富
    村之印章各一顆（均未扣案），旋於同日在南投縣集集鎮某地，未經楊正堂及蔡
    富村之同意，分別冒用楊正堂及蔡富村之名義，接續在一空白讓渡證書之「立讓
    渡書人欄」偽造「蔡富村」之署押一枚，並以上開偽造之蔡富村印章在該讓渡證
    書上偽造蔡富村之印文二枚，嗣又接續在另一空白讓渡同意書之「賣方讓渡人欄
    」偽造「楊正堂」之署押一枚，並以上開偽造之楊正堂印章於該讓渡同意書上偽
    造楊正堂之印文二枚，而連續偽造「立讓渡書人蔡富村今將自己所有之：：：挖
    土機賣給：：：」、及「茲本人確於：：將所有之：：挖土機賣於受讓人無誤，
    ：：：」等不實內容之私文書二張，足生損害於楊正堂及蔡富村。嗣於同年月二
    十日上午十一時四十分許，卯○○僱用不知情之拖板車司機駕駛拖板車，由其另
    駕駛車牌號碼ＱＵ─一九○九號自用小客車隨同前往，將該挖土機運至苗栗縣竹
    南鎮新南里十七鄰崁頂六號連再添經營之「景詮工程有限公司」時，為警當場查
    獲，並扣得上開挖土機一台（其上所掛偽造之「五九二○五」車身號碼牌經拆下
    並予扣案，挖土機則由謝顯富領回），另在卯○○所駕駛之前開自用小客車內扣
    得其所偽造之進口報單、讓渡證書、讓渡同意書各一紙、「六八○二六」、「六
    九六四五」、「二一九六八」號等車身號碼牌三面、楊正堂之國民身分證影本一
    張、及卯○○所有之ＮＯＫＩＡ牌行動電話（門號：0000000000號）
    一具。
七、戊○○、巳○○、馮聰明（經檢察官另案起訴由原審法院另案審理）、辛○○等
    四人，因巳○○、馮聰明唯恐銷售贓物被查獲，於九十二年一月四日十八時許，
    趁辛○○毒癮發作欲向巳○○借款購毒以供解癮之機會，由馮聰明指示戊○○於
    當晚駕車搭載辛○○前往台中縣東勢鎮（地址不詳），與景春重機械公司負責人
    謝景春就一台偽造車體編號五九０八二號之ＰＣ二○○型挖土機進行交易，戊○○、辛○○即依馮聰明之指示，與馮聰明、巳○○共同基於意圖為自己不法所有
    之犯意聯絡，由戊○○駕車搭載辛○○至台中縣東勢鎮，由辛○○佯充該推土機
    之所有人，致使不知該推土機係屬贓物之謝景春陷於錯誤，而同意以五十萬元、
    顯然遠逾於贓物行情數倍之價格成交，當場簽發臺灣銀行博愛分行為付款人、支
    票號碼0000000號、發票日九十二年一月六日、面額五十萬元之支票一紙
    交付辛○○，並由辛○○在謝景春出示之請款單上面之領款人欄簽名具領，再由
    戊○○將該張支票攜回轉交馮聰明等人，辛○○則自巳○○處取得一萬元之報酬
    。
八、戊○○於九十二年二月二十八日晚間十時許，在台中縣霧峰鄉境口村山區之台中
    縣霧峰段坑口小段一０四四之四號座落，與馮聰明共同基於偽造準私文書之犯意
    聯絡，先由馮聰明以不明工具，將前揭二之(十)【原判決誤載為三之(十)】所示羅明
    惠所失竊之小松牌ＰＣ二○○－五型該台挖土機原車體號碼磨除，再由戊○○扶
    鐵條固定字體鑄模，並由馮聰明持鐵鎚將「六五二五○」字體敲打在該台挖土機
    之車體上面（原車體號碼不詳），共同偽造車體號碼，足生損害於羅明惠對該挖
    土機之管領。
九、嗣於：(1)九十二年三月十八日下午一時許，經警循線在臺中縣豐原市府街一四八
    號，緝獲己○○到案，並扣得己○○所有供常業竊盜所用之國際牌手機一支（手
    機序號：000000000000000號，門號：0000000000號
    ）、無線電一支（含耳機一對）、無線電一支（型號：Ｖ二五○○三八，未附電
    池）、鑰匙十六支、望遠鏡一支、摩托羅拉牌手機一支（序號00000000
    0000000號，門號：0000000000號）、砂輪機一台（氣動砂輪
    機），與上開經變造之庚○○汽車駕照一張，及己○○所有之華南銀行提款卡一
    張、郵局提款卡一張、進口報單一張、工具一批、挖土機買賣契約書一份、挖土
    機鎖頭一個等物。(2)同日（九十二年三月十八日）晚間八時許，經警循線在臺中
    市市○○○路松竹皇宮ＫＴＶ停車場內，拘提邱騰輝、丙○○到案，並扣得邱
    騰輝所有供常業竊盜所用之無線電對講機三支（三菱牌二支、力山牌Ｖ二二五九
    二六型一支）、十字起子等工具一批、小型手電筒三支，及邱騰輝所有之記帳
    本一本、讓渡書四張、進口報單三張、導電線二條、油管二條、明碁廠牌行動電
    話一支（門號0000000000，序號：000000000000000
    號）、摩托羅拉廠牌Ｖ三六八八型行動電話一支（門號0000000000、
    序號不詳）、行動電話ＳＩＭ卡三張（門號：0000000000、0000
    000000、0000000000號），與丙○○所有之英業達廠牌行動
    電話（門號0000000000號，序號：000000000000000
    號）。(3)同年月十九日（九十二年三月十九日）下午二時二十分許，經警在臺中
    縣大肚鄉營埔村營埔巷福興宮廣場前拘提子○○到案，並扣得其所有之行動電話
    一支（門號：0000000000號、序號：0000000000十六六九
    五號）、進口報單一張（編號ＡＡ／／八六／○一二九／○○一二號）；(4)同年
    月三十日（九十二年三月三十日）下午一時許，經警在桃園縣桃園市○○路七二
    一號真善美汽車旅館二一八號房內拘提卯○○到案，並扣得其所有之摩托羅拉行
    動電話二支（序號：0000000十七五七五六一，另一支序號不詳）、ＳＩ
    Ｍ卡二張（門號：0000000000、0000000000號）、挖土機
    鑰匙一支、偽造之進口報單一張（編號ＡＡ／／八六／○一二九／○○一二號，
    型號：ＰＣ一二○－五型，車身號碼：四二五八○號）。(5)九十二年十月二十日
    上午十一時四十分許，卯○○在苗栗縣竹南鎮新南里十七鄰崁頂六號「景詮工程
    有限公司」，為警查獲，並扣得卯○○所偽造之「五九二○五」「六八○二六」
    、「六九六四五」、「二一九六八」號等車身號碼牌四面、偽造之進口報單、讓
    渡證書、讓渡同意書各一紙、楊正堂之國民身分證影本一張，及卯○○所有之Ｎ
    ＯＫＩＡ牌行動電話（門號：0000000000號）一具。
九、案經(1)臺中縣警察局霧峰分局報請臺灣臺中地方法院檢察署檢察官偵查起訴，及
    苗栗縣警察局苗栗分局報請臺灣苗栗地方法院檢察署檢察官移送併辦（關於前揭
    事實二、三、四、五、七、八等部分）。(2)臺中縣警察局霧峰分局報請臺灣臺中
    地方法院檢察署檢察官偵查起訴（關於前揭事實六部分）。
    理　　  由
一、訊據上訴人即被告己○○對前揭事實欄二、三所載事實，除事實欄二之(七)該部分
    外，就其餘等情均坦承不諱，辯稱伊已深感悔悟，伊於到案後，即主動配合警方
    調查，將推土機找出，讓被害人減少損失，伊已是四、五十歲之人，並已決心悔
    改，原審諭知強制工作，量刑過重，並辯稱關於事實欄二之(七)該部分，檢察官沒
    問過伊，伊未與子○○、劉秋芳二人去偷云云；上訴人即被告巳○○、子○○、
    丁○○均矢口否認前揭犯行，巳○○辯稱伊未與己○○等人共同犯案，事實欄二
　　之(七)該件伊未參與，事實欄二之(八)該件是「黑人」叫伊去載，結果載錯挖土機，
　　事實欄七所示該件伊不知情，馮聰明、戊○○二人伊也不認識云云；子○○辯稱
    伊係以開計程車為業，己○○等人偷挖土機之事伊不知情，只是巳○○曾叫伊去
    過台南將挖土機載回來而已，伊不知道所載挖土機是贓物云云；丁○○辯稱己○○說是伊叫他去偷挖土機回來賣給伊，都是己○○亂講，伊只跟己○○說要向他
    買挖土機，並沒有叫他去偷挖土機，伊也不知道所買的挖土機是贓物云云；上訴
    人即被告卯○○對前揭事實五、六所載事實均坦承不諱，惟辯稱原判決量刑過重
    云云；被告戊○○對前揭事實欄八所載事實坦承不諱，惟矢口否認前揭事實欄七
    該部分之詐欺取財犯行，辯稱馮聰明說有挖土機要賣，叫伊到南投縣水里鄉載謝
    景春去信義鄉看挖土機，謝景春看到該推土機時，即問正在開該挖土機之司機，
    隨即依該司機給的電話號碼直接跟該挖土機所屬之老闆談價錢後，說他要回去東
    勢他岳父家，伊才依馮聰明之指示載辛○○到東勢向劉景春收錢，伊不知道該台
    挖土機係贓物云云；被告辛○○辯稱伊去找巳○○，巧遇馮聰明在該處泡茶，說
    他賣了挖土機，沒空去收錢，叫伊去幫他收錢，要給伊二萬元，伊因需款購買毒
    品，才幫他去收錢，不知道該台挖土機係贓物云云。
二、關於：(1)前揭事實欄二、三、四、五、八等部分，引用原審九十二年度訴字第一
    八五七號判決所載證據。(2)被告卯○○被訴於九十一年十二月間起，至九十二年
    三月間止，以每台挖土機二十萬元，向被告己○○連續故買所竊小松牌挖土機五
    、六台，亦即除前揭事實欄五之(二)至(四)所示該四台外，就其餘部分亦涉有故買贓
    物之罪嫌；被告戊○○被訴與馮聰明，自九十一年十二月間起，以每處理一台挖
    土機一萬元之代價，按照馮聰明事先所偽造之進口報單上之資料，共同連續在挖
    土機之車體上重新打造車體編號二次，亦即前揭事實欄八所示該次外，就其餘一
    次，亦涉有偽造準私文書之罪嫌，均不另為無罪諭知等部分；及被告己○○被訴
    與馮聰明、戊○○共同基於犯意聯絡，因馮聰明為順利出售盜贓挖土機，竟受己○○之委託，自九十一年十二月間起，其再與戊○○以每處理一台挖土機一萬元
    之代價，共同在台中縣霧峰鄉○○村○○段第一０四四之四地號該空地，按照其
    事先所偽造之進口報單上之資料，在挖土機之車體上重新打造車體編號二次，被
    告己○○涉亦涉有偽造私文書罪嫌，經查並無積極證據足認被告犯罪，應諭知被
    告己○○無罪部分，引用原審九十二年度訴字第一八五七號判決所載證據及理由
    。(3)前揭事實欄六所示該部分，引用原審九十二年度訴字第二八五二號判決所載
    證據。
三、關於前揭事實欄七所載被告戊○○、辛○○、巳○○、與馮聰明共同詐欺取財部
    分：
　(一)經查該部分之事實，業據：(1)被告辛○○於警訊時供稱：「九十二年一月四日十
　　八時許，我因毒癮發作，便以電話聯絡綽號『阿周』該男子要向他借錢購買毒品
　　，『阿周』對我說：你在家門口等，一會兒就會有人將錢送過去』，於是我依他
　　指示，果然不久就有一名男子載一個女孩駕駛白色轎車來接我到東勢鎮，詳細地
　　址不詳，當時桌上即放有一張請款單，駕車載我去的那男子就叫我簽名，便向我
　　說：『只要簽名就有藥（指毒品）可以吃』，我當時因毒癮發作便未思考就簽名
　　了。：：：」「當我在請款單簽完名後，在返家途中，戊○○在車上拿一萬元給
　　我買藥（毒品）」（警卷Ａ卷第三九九、四００頁），於偵查中供稱是戊○○載
    伊去寫請款單無誤，並供稱：「他（指戊○○）叫我簽我就簽，我向一位綽號『
    阿周』的朋友借錢，『阿周』叫他來載我去東勢填這張請款單。」「：：：我到
    的時候這張單子就放在桌上，我只有簽名而已，載我去的那個人他有給我一萬元
    ，：：：」等語（第一０三八七號偵查卷第一０二、一０三頁）。(2)共犯馮聰明
    於警訊時供稱：「該台ＫＯＭＡＴＵＳ　ＰＣ二○○－五型挖土機，機身號碼５
    ９８０２，是己○○竊得後售予綽號『驚鬼』者該男子及我本人後，再經由戊○○從中介紹轉售予「景春」重機械買賣場負責人謝景春的，當時交易時是由『驚
    鬼』者該男子及辛○○南下高雄找謝景春拿取該挖土機買賣之價款，而請款單是
    在台中縣東勢鎮，由戊○○駕車載辛○○去與謝景春填寫的，另買賣契約是由綽
    號『阿周』巳○○介紹由辛○○出面當人頭簽約的，所得交易款為五十萬元，並
    在簽約完成後，我拿了一萬元交予戊○○轉給辛○○，做為其當人頭簽約之代價
    。」「當時我與『驚鬼』共同出資十萬元，二人共二十萬元，向己○○購得該台
    挖土機後，並由我提供偽造之進口報單欲轉售予謝景春時，我即請巳○○充當人
    頭，但巳○○為我代找辛○○出面充當人頭簽約，所以辛○○係巳○○幫我找的
    。」（警卷Ａ卷第一０四、一０五頁），於偵查中復供稱：「（有無找過巳○○
    找辛○○去向買主謝景春洽談，並且在請款單上簽名，表示自己是挖土機車主？
    ）有。」（第一０三八七號偵查卷第一五八頁），於原審審理中又供稱：「（是
    否與巳○○一起指示戊○○載辛○○去假裝是推土機的車主，跟買主謝景春簽訂
    契約，把推土機賣給謝景春？）有。」「因為我本身怕會有事情，要隱藏自己的
    身分，所以才叫他假裝（車主）。」「車子（指挖土機）是向己○○買的。」「
    辛○○是何人找來的？）是透過巳○○找的。」「（是何人叫辛○○做這些事情
    ？）是我直接向辛○○講的。」「（巳○○當時是否有出面？）當時巳○○有在
    現場，是我直接向辛○○說的。」「我有叫巳○○假裝車主（筆錄誤載為買主）
    ，但是他不要，所以巳○○才去聯絡辛○○過來。」等語（第一八五七號原審卷
    第一宗第三六七、三六八、三七一頁）。(3)被告戊○○於警訊時就其確曾從中將
    一台ＫＯＭＡＴＵＳ　ＰＣ二○○－五型挖土機，介紹轉售給高雄之男子謝景春
    等情，亦坦承屬實，並供稱：「：：事先是馮聰明打電話給我，叫我到南投縣信
    義鄉地利村之一處砂石場，那裡有他朋友的一部推土機要賣，（時間大約在九十
    二年農曆過年前），馮聰明聯絡高雄之朋友謝景春，叫我在水里加油站前與謝景
    春相見，之後我就帶謝景春到信義鄉地利村之一處砂石場看那一部挖土機，謝景
    春看完之後（時間約下午十六時許），當時該挖土機之司機在場，由謝景春與該
    挖土機之所有人用電話聯繫之後，聯絡竹山鎮之板車將該部挖土機運走，馮聰明
    打電話叫我到烏日鄉○○道附近載車主，載到車主之後，我們就前往台中縣東勢
    鎮謝景春之娘家，謝景春開一張支票給車主大約五十幾萬，謝景春包介紹費紅包
    給我三萬元，我拿一萬五千元，並叫我拿一萬五千元給馮聰明，：：：」（警卷
    Ａ卷第三六四頁），於偵查中復供稱：「是馮聰明說他朋友要賣挖土機，他有跟
    高雄的老闆聯絡，他要我帶那位高雄的老闆到水里的砂石場看挖土機，我有帶那
    個人去看，他們有成交，高雄老闆給我三萬元，他說我與馮聰明各一萬五千元，
    那晚他要我到東勢他岳父家裡，當晚我還載了另一男子過去，馮聰明說該男子就
    是挖土機的車主，他是要跟高雄老闆談。高雄老闆成交後還開了一張五十萬元的
    支票給我載來的男子。當時高雄老闆給我三萬元現金，我分一半給馮聰明。」等
    語（第一０三八七號偵查卷第一四一頁）。核與證人謝景春於警訊時所證其購買
    該台挖土機之情節相符，並有上開辛○○簽名之請款單、謝景春持有之進口報單
    等影本附卷可稽（警卷Ａ卷第一一一頁、第四七二頁）。
  (二)依前揭事實欄二所示，被告己○○出售竊取得手之挖土機，其價格均在十幾萬元
    至二十萬元之間，被告戊○○等人出售予謝景春之價格則為五十萬元，顯然遠逾
    於贓物之行情數倍，復由被告戊○○假冒該推土機之所有人與謝景春簽約，積極
    隱匿所出售者係屬贓物之事實，彼等顯係意圖為自己不法之所有，而施用此一詐
    術使謝景春陷於錯誤致為財物之交付甚明。
  (三)衡酌被告巳○○與共犯馮聰明為便於銷贓，馮聰明原欲委由被告巳○○出面冒充
    該挖土機之所有人，被告巳○○則因有所顧忌而作罷，其又代為介紹被告辛○○
    出面冒充該挖土機之所有人，且於馮聰明當面指示辛○○至東勢鎮冒充該挖土機
    之所有人與謝景春簽約時亦在場，而該挖土機又係經由被告戊○○從中介紹轉售
    予謝景春，並由被告戊○○開車搭載辛○○至東勢鎮與謝景春完成交易等情，被
    告巳○○、戊○○、辛○○、與馮聰明等四人彼此間顯有犯意聯絡及行為分擔，
    亦堪以認定。
四、被告卯○○就前揭事實欄六該部分之犯行，係其在前揭事實欄五該部分犯行於九
    十二年七月十八日獲原審法院准予交保後另行起意所犯，業據其於偵查中供承係
    於交保後，因遭地下錢莊逼債，才又冒險犯案等語在卷（第二０六五九號偵查卷
    第六十四頁）。
五、被告己○○、子○○、巳○○、丁○○、戊○○、辛○○前開所辯，核屬飾卸避
    就之詞，均不足採信，事證明確，前揭犯行，均堪認定。被告丁○○以被告己○○曾向其要索，謂如不付款，伊將翻供指稱係其教唆伊竊盜云云，此事為其妻辰
    ○○及共同被告卯○○所知，足見被告己○○所供伊係因被其教唆始竊取挖土機
    等情確有不實，聲請傳訊證人辰○○及卯○○，惟前揭關於被告丁○○教唆常業
    竊盜之犯行，事證已臻明瞭，該二證人無再行訊問之必要，附此敘明。
六、按刑法上所謂公印或公印文，係專指表示公署或公務員資格之印信而言，即俗稱
    大印與小官章及其印文，如所偽造之印章非表示公署或公務員之資格者，自與偽
    造公印之要件不合（最高法院六十九年度台上字第六九三號判例意旨參照）。本
    件被告所偽造之「基隆關稅局進口組簽證文件專用章」四枚、基隆關稅局承辦公
    務員之圓形日期戳章五枚，皆非用以表示該公署及公務員之資格，僅係表示基隆
    關稅局進口簽證之核章而已，依前開說明，當屬普通印章。復按汽車之引擎號碼
    及車身號碼，係表示製造工廠及出廠時期之識別標誌，乃表示一定用意之證明，
    依刑法第二百二十條第一項規定，應以私文書論，且磨掉引擎號碼或車身號碼，
    再打造另一號碼，乃具有創設性，足以生損害於原車主及車輛監理機關對車輛管
    理之正確性，應屬偽造而非變造準私文書。核(1)被告己○○、巳○○、子○○、
    邱騰輝、丙○○分別就前揭事實欄二之(一)至(十二)各該部分所為，係犯刑法第三百二
    十二條之常業竊盜罪，其中關於事實欄二之(一)、(三)部分雖未據檢察官起訴，惟與
    起訴部分具有實質上一罪之關係，為起訴效力所及，本院自得併予審理。(2)被告
    己○○就前揭事實欄三該部分所為，係犯刑法第二百十二條之變造特種文書罪，
    公訴人於起訴書之犯罪事實欄中業據載明「己○○：：：並旋即將該駕照上之庚○○照片撕毀換貼自己照片，以此方式變造該駕照隨身攜帶」等語，係對被告己○○起訴變造特種文書，而對被告論以刑法第二百十二條之偽造特種文書罪，顯
    係出於誤載，併予敘明。(3)被告丁○○就前揭事實欄四該部分所為，係犯刑法第
    三百二十二條常業竊盜之教唆犯，依同法第二十九條第二項規定，應以其所教唆
    之罪處罰之；其教唆常業竊盜後，又故買該常業竊盜犯竊取得手之贓物，其故買
    贓物之行為當然包括於教唆常業竊盜行為之中，不另成立故買贓物罪；公訴人對
    被告丁○○雖未論以教唆竊盜罪，惟已起訴之故買贓物罪與此部分有實質上一罪
    之關係，為起訴效力所及，本院自得併予審理。(4)被告卯○○就前揭事實欄五該
    部分所為，係犯刑法第三百四十九條第二項之故買贓物罪，第二百十六條、第二
    百二十條第一項、第二百十條之行使偽造準私文書罪，第二百十六條、第二百十
    條之行使偽造私文書罪，公訴人就被告卯○○偽造車體號碼部分，於起訴書之犯
    罪事實欄中業據載明「：：：並重新按照該進口報單上所偽造之資料打造編號於
    挖土機之車體上。再以型號ＰＣ一二０型每台三十萬元、ＰＣ二００型每台五十
    萬元出售予綽號『Ｓ』、蔡姓、綽號『眼鏡』之男子、及馮聰明：：：」等語，
    係對被告卯○○起訴行使偽造準私文書，而對被告論以刑法第二百十條之偽造私
    文書罪，顯係漏載刑法第二百十六條及第二百二十條第一項，併予敘明。(5)被告
    卯○○就前揭事實欄六該部分所為，係犯刑法第二百二十第一項、第二百十條之
    偽造準私文書罪、及第二百十條之偽造私文書罪。(6)被告戊○○、巳○○、辛○○就前揭事實欄七該部分所為，係犯刑法第三百三十九條第一項之詐欺取財罪。
    被告戊○○等四人關於此部分所為，公訴人雖漏引起訴法條，惟於起訴書之犯罪
    事實欄第九項中已詳載其犯罪事實，本院自得併予審判。(7)被告戊○○就前揭事
    實欄八該部分所為，係犯刑法第二百二十條第一項、第二百十條之偽造準私文書
    罪，公訴人對此部分之起訴法條雖漏未論列，惟公訴人已在起訴書之犯罪事實欄
    之四中詳載此部分之犯罪事實，應為起訴效力所及，本院自得併予審理。又按共
    同實施犯罪行為之人，在合同意思範圍以內，各自分擔犯罪行為之一部，相互利
    用他人之行為，以達其犯罪之目的者，即應對於全部所發生之結果，共同負責；
    共同正犯之成立，祇須具有犯意之聯絡，行為之分擔，既不問犯罪動機起於何人
    ，亦不必每一階段犯行，均經參與（最高法院二十八年上字第三一一○號、三十
    四年上字第八六二號等判例意旨可資參照），是被告己○○、被告巳○○、被告
    子○○、同案被告邱騰輝、同案被告丙○○、與許宜隆、黃慶安、「阿國」、「
    阿國」所僱用之司機、王姓男子、「黑人」等人，分別就前揭事實欄二之(一)至(十二)
    各該部分所示之常業竊盜犯行，有犯意聯絡及行為分擔，均為共同正犯；被告己○○與「阿達仔」，就前揭事實欄三所示之變造特種文書犯行，有犯意聯絡及行
    為分擔，均為共同正犯；被告戊○○、被告劉秋芳、被告辛○○、與馮聰明，就
    前揭事實欄七所示之詐欺取財犯行，有犯意聯絡及行為分擔，均為共同正犯；被
    告戊○○與馮聰明，就前揭事實欄八所示之偽造準私文書犯行，有犯意聯絡及行
    為分擔，均為共同正犯。被告己○○於前揭事實欄二之(一)、(五)、(六)、(九)所示時、
    地，利用不知情之王崑海及不詳姓名年籍之拖板車司機載運竊取得手之挖土機離
    開現場，為間接正犯。被告丁○○先後三次教唆常業竊盜，時間緊接，觸犯構成
    要件相同之罪，顯係基於概括犯意反覆為之，應依連續犯之規定論以一罪，並依
    法加重其刑。被告卯○○偽造前揭事實欄五之(二)、(三)、(四)所示之車體號碼復持以
    行使，偽造準私文書之低度行為為高度之行使行為所吸收，不另論罪；被告卯○○於前揭事實欄五之(三)所示之讓渡證書上偽造「黃建男」署押（含簽名一枚，指
    印一枚）之行為，係偽造私文書之部分行為，不另論罪；又被告卯○○偽造前揭
    事實欄五所示之讓渡證書復持以行使，偽造私文書之低度行為為高度之行使行為
    所吸收，不另論罪；被告卯○○於前揭事實欄五之(三)所示之讓渡證書上一次偽簽
    「黃建男」署押，一次以「黃建男」之名義按捺指印，二次均屬偽造署押之行為
    ，然二者於密接之時間，在同一地點發生，侵害同一之法益，各行為之獨立性極
    為薄弱，依一般社會健全觀念，在時間差距上，難以強行分開，在刑法評價上，
    應視為數個舉動之接續施行，而以包括之一行為予以評價，屬接續犯，為包括之
    一罪；被告卯○○如前揭事實欄五所示先後五次故買贓物及四次行使偽造準私文
    書、五次行使偽造私文書，各該五次、四次、五次之犯行，均屬時間緊接，觸犯
    構成要件相同，顯係基於概括犯意反覆為之，為連續犯，應各以一故買贓物罪及
    一行使偽造私文書罪論，並依法加重其刑；公訴人雖漏未就被告卯○○所犯連續
    行使偽造私文書部分起訴，惟此部分與已起訴之連續行使偽造準私文書部分，有
    連續犯之裁判上一罪關係，為起訴效力所及，本院自得併予審理，附此敘明。被
    告卯○○為圖銷贓而偽造車體編號、進口報單、讓渡證書，並持以行使，所犯故
    買贓物、行使偽造私文書等二罪間，有方法、目的之牽連關係，應從一重之連續
    行使偽造私文書罪處斷；公訴人認被告卯○○所犯故買贓物、行使偽造準私文書
    等二罪，應分論併罰，尚有未洽；被告卯○○於前揭事實欄六所示部分，利用不
    知情之已成年刻印業者偽造楊正堂、蔡富村之印章，為間接正犯；被告在同一時
    間、地點，偽造四面車身號碼牌，及偽造車體號碼，各行為之獨立性薄弱，顯係
    基於同一偽造準私文書（原審九十二年度訴字第二八五二號判決於理由欄第二項
    中誤載為基於同一意圖為自己不法所有）犯意下之接續行為，為包括之一罪，公
    訴人認係連續犯，尚有未洽；被告卯○○於各該讓渡同意書及讓渡證書上，分別
    偽造「楊正堂」、「蔡富村」署押之行為，係偽造私文書之部分行為，不另論罪
    ；被告卯○○偽造「楊正堂」、「蔡富村」之印章，係偽造各該私文書之階段行
    為，其分別蓋用偽造之「楊正堂」、「蔡富村」印章而偽造「楊正堂」、「蔡富
    村」之印文於前開讓渡同意書及讓渡證書上，係屬偽造私文書行為之一部，不另
    構成偽造印章、印文之罪；被告卯○○先後所為之一次偽造準私文書、三次偽造
    私文書犯行，時間緊接，犯罪構成要件相同，顯係基於概括犯意反覆為之，應依
    連續犯之規定，以情節較重之偽造私文書一罪論，並加重其刑。又被告卯○○為
    圖銷贓而偽造車身號碼牌、進口報單、讓渡證書、讓渡同意書，所犯故買贓物、
    偽造私文書等二罪間，有方法、目的之牽連關係，應從一重之偽造私文書罪處斷
    ；公訴人認被告卯○○所犯故買贓物、連續偽造私文書等二罪應分論併罰，尚有
    未洽。被告卯○○所犯連續行使偽造私文書（前揭事實欄五所示部分）、連續偽
    造私文書（前揭事實欄六所示部分）等二罪，犯意各別，犯罪構成要件互異，應
    分論併罰。被告己○○所犯常業竊盜【前揭事實欄二之(一)至(十二)部分】、變造特種
    文書（前揭事實欄三所示部分）等二罪，犯意各別，犯罪構成要件互異，應分論
    併罰。被告己○○曾因偽造文書案件，經臺灣臺東地方法院以九十一年度簡字第
    二九號判處有期徒刑六月，如易科罰金以三百元折算一日確定，於九十一年四月
    十六日執行完畢，有臺灣高等法院全國前案紀錄表在卷可稽，其復於九十年六月
    間起至九十二年三月間止，再為本件常業竊盜犯行，其就本件常業竊盜之部分犯
    行既在前犯偽造文書有期徒刑執行完畢後五年內所為，自應論以累犯，並依法遞
    加重其刑。
七、按共同正犯因相互間利用他人之行為，以遂行其犯意之實現，本於責任共同之原
    則，有關沒收部分，對於共犯間供犯罪所用之物，自均應為沒收之諭知。經查：
    (1)如附表中所示扣案之國際牌手機一支（手機序號：000000000000
    000號，門號：0000000000號）、無線電一支（含耳機一對）、無
    線電一支（型號：Ｖ二五○○三八，未附電池）、鑰匙十六支、望遠鏡一支、摩
    托羅拉牌手機一支（序號000000000000000號，門號：0000
    000000號）、砂輪機一支（氣動砂輪機），係被告己○○所有，供與其他
    共犯常業竊盜所用之物，業據被告己○○供述在卷（參見臺中縣警察局刑案偵查
    卷宗第一二六、一三二頁），及無線電對講機三支（三菱牌二支、力山牌Ｖ二二
    五九二六型一支）、十字起子等工具一批、小型手電筒三支，為同案被告即共犯
    邱騰所有供與其他共犯常業竊盜所用之物，（參見臺灣臺中地方法院檢察署九十
    二年度第六七六四號偵查卷宗第八五頁），均應依刑法第三十八條第一項第二款
    宣告沒收（以上各該扣案物品均合併詳載於附表）。(2)另扣案之變造庚○○汽車
    駕照上之被告己○○照片一張，為被告己○○所有供犯罪所用之物，業據被告己○○供明在卷，亦應依刑法第三十八條第一項第二款宣告沒收。(3)又按「上訴人
    用以詐欺取財之偽造、變造等書類，既已交付於被害人收受，則該物非屬上訴人
    所有，除偽造書類上偽造之印文、署押，應依刑法第二百十九條予以沒收外，依
    同法第三十八條第三項之規定，即不得再對各該書類諭知沒收。」最高法院四十
    三年臺上字第七四七號判例意旨足資參照，查被告卯○○於前揭事實欄五之(三)所
    示時、地偽造之讓渡書一紙，已交付被害人林仁和收受，已非被告卯○○所有，
    依刑法第三十八條第三項之規定，爰不另為沒收之諭知，惟該讓渡書上偽造之「
    黃建男」署押共二枚（含簽名一枚，指印一枚），並無證據足認業已滅失，均應
    依刑法第二百十九條之規定予以宣告沒收。(4)被告卯○○於前揭事實欄六所示經
    扣案之偽造「五九二○五」、「六八○二六」、「六九六四五」、「二一九六八
    」號等車身號碼牌四面、偽造之進口報單、讓渡證書、讓渡同意書各一紙、楊正
    堂之國民身分證影本一張等物，為被告所有，供犯罪所用之物，爰依刑法第三十
    八條第一項第二款之規定，予以宣告沒收；至讓渡證書、讓渡同意書上偽造之「
    楊正堂」署押一枚、印文二枚，及偽造之「蔡富村」署押一枚、印文二枚，因各
    該讓渡證書、讓渡同意書均經宣告沒收，該部分偽造之署押、印文，不再另予宣
    告沒收，併予敘明；又卯○○所有經扣案之ＮＯＫＩＡ牌行動電話（門號：00
    00000000號）一具，無證據可資證明係被告供犯罪所用或因犯罪所得之
    物，又非屬違禁物，亦不予以宣告沒收。(5)至前揭事實欄九所示其餘扣案之被告
    己○○所有之華南銀行提款卡一張、郵局提款卡一張、進口報單一張、工具一批
    、挖土機買賣契約書一份、挖土機鎖頭一個，及邱騰輝所有之記帳本一本、讓渡
    書四張、進口報單三張、導電線二條、油管二條、明碁廠牌行動電話一支（門號
    0000000000，序號：000000000000000號）、摩托羅
    拉廠牌Ｖ三六八八型行動電話一支（門號0000000000、序號不詳）、
    行動電話ＳＩＭ卡三張（門號：0000000000、0000000000
    、0000000000號），與丙○○所有之英業達廠牌行動電話（門號00
    00000000號，序號：000000000000000號），及被告子
    ○○所有之行動電話一支（門號：0000000000號、序號：00000
    00000十六六九五號）、進口報單一張（編號ＡＡ／／八六／○一二九／○○一二號），與被告卯○○所有之摩扥羅拉行動電話二支（序號：000000
    0十七五七五六一，另一支序號不詳）、ＳＩＭ卡二張（門號：0000000
    000、0000000000號）、挖土機鑰匙一支、偽造之進口報單一張（
    編號ＡＡ／／八六／○一二九／○○一二號，型號：ＰＣ一二○－五型，車身號
    碼：四二五八○號），及前揭事實欄四之(三)中經扣案之丁○○所有讓渡書三張及
    偽造之進口報單一張（編號ＡＡ／／八七／六四八○／○○二四號，型號：ＰＣ
    二○○－五型，車身號碼：六五八五三號）等物，均無證據可資證明係被告用以
    犯常業竊盜所用或所得之物，亦非屬違禁物，依法自不得予以沒收之諭知，附此
    敘明。
八、公訴意旨略以：巳○○、馮聰明因銷售贓物，唯恐遭查獲，竟於九十二年一月四
    日十八時許，趁被告辛○○毒癮發作欲向巳○○借款購毒解癮之機會，與辛○○
    、戊○○共同基於犯意聯絡，由馮聰明指示戊○○於當晚駕車搭載辛○○前往臺
    中縣東勢鎮（地址不詳），由辛○○冒充所欲出售之該挖土機之所有人，與不知
    情之景春重機械公司負責人謝景春洽談後，以五十萬元、非顯然低於市價之價格
    成交，辛○○隨即在請款單之領款人欄簽署其本人之姓名，偽造該請款單交予謝
    景春收執，謝景春則簽發臺灣銀行博愛分行票號0000000號、發票日九十
    二年一月六日、面額五十萬元之支票一紙交付被告辛○○，再由被告戊○○攜回
    轉交馮聰明等人，因認被告巳○○、戊○○、辛○○此部分涉有行使偽造私文書
    罪嫌云云。惟按刑法第二百十條之偽造私文書罪，以無制作權人而捏造他人名義
    制作該文書為構成要件，如行為人對於此種文書本有制作權，縱令其制作之內容
    虛偽，且涉及他人之權利，除合於同法第二百十五條之規定，應依該條處罰外，
    尚難論以首開法條之罪，最高法院三十一年度上字第二一二四號判例意旨足資參
    照。查被告辛○○雖非所欲出售之該挖土機之所有人，但謝景春交易之對象為被
    告辛○○，被告辛○○在請款單之領款人欄簽署其本人之姓名，買賣之價款既係
    由其收受，其自屬有權制作該請款單之人，該請款單所載內容縱有不實，亦僅屬
    虛妄行為，尚無從認被告辛○○有何偽造私文書之犯行，被告巳○○自無與被告
    辛○○、戊○○共同行使偽造私文書之問題，此外，本院復查無其他積極證據足
    認被告巳○○、辛○○、戊○○確有此部分之行使偽造私文書犯行，惟此部分與
    上開被告巳○○、辛○○、戊○○共同詐欺取財部分有方法與結果牽連之裁判上
    一罪關係，爰不另為無罪之諭知。
九、關於被告己○○、巳○○、子○○共同常業竊盜、被告丁○○教唆常業詐欺等部
    分，原審分別予以論罪科刑，固非無見，惟查：(1)前揭事實欄二之(三)該部分，即
    己○○於九十一年二月一日凌晨二時許，駕駛其向國晟交通公司承租之車牌碼號
    八Ｊ─九六一號拖板車，由「阿國」及「王姓男子」帶路，至苗栗縣三義鄉雙湖
    村苗市八線五公里處路旁，由「阿國」所僱用、已事先在場等候之司機，將午○○所有之ＰＣ三○○－五型挖土機一台（車體編號：二○八九二號）開上前揭拖
    板車後，由己○○駕駛拖板車將之載離現場，業據被告己○○於本院審理中供明
    在卷（本院卷第二宗第一八五、一八六頁），由「阿國」所僱用之該司機，亦為
    上開竊盜集團之成員，係被告己○○等人所犯常業竊盜罪之共犯，原判決認該次
    所竊取之挖土機係由「王姓男子」開上拖板車後，由被告己○○駕駛拖板車將之
    載離現場，未將「阿國」所僱用之該司機列為共犯，尚有未合。(2)前揭事實欄二
    之(十二)部分，即被告丁○○因需用ＰＣ二○○－五型挖土機，而教唆己○○在北部
    地區竊取同型之挖土機由其收購，己○○、邱騰輝、丙○○、子○○等四人乃於
    九十二年三月八日晚間十二時過後之九日凌晨時刻，共同在臺北縣林口鄉下福村
    統一便利商店橋樑下方，先由己○○以自備之鑰匙，下手竊取陳文琦所有之小松
    牌ＰＣ二○○－五型挖土機一台，邱騰輝、丙○○則在一旁把風，再由子○○駕
    駛上開車牌號碼三Ｋ－四八九號之二十噸拖板車將之載離現場，己○○旋即於當
    晚天將亮時，在南投縣埔里鎮將該挖土機以二十萬元之代價賣給丁○○等情，亦
    據被告己○○於本院準備程序中供述綦詳（本院卷第二宗第二十六、二十七頁）
    ，原判決認該台挖土機係己○○等人於九十二年三月八日晚間十一時許在臺北縣
    林口鄉下福村統一便利商店橋樑下方所竊，認定事實亦有違誤。(3)前揭事實欄四
    之(三)部分，即被告己○○於九十二年三月八日過後之九日凌晨時刻，在臺北縣林
    口鄉下福村統一便利商店橋樑下方，竊取前揭事實欄二之(十二)所示該台ＰＣ二○○
    －五型挖土機，旋即於當晚天將亮時，在南投縣埔里鎮中台禪寺後方埔里往水流
    東方向山區，將之出售予丁○○，業據被告己○○供明在卷，已詳前述，且該台
    挖土機苟係己○○於九十二年三月八日晚間十一時許在臺北縣林口鄉所竊，以臺
    北縣林口鄉與南投縣埔里鎮相距之遙，亦勢必無法於同日在南投縣埔里鎮將之出
    售予被告丁○○，原判決認被告丁○○係於九十二年三月八日，在南投縣埔里鎮
    中台禪寺後方埔里往水流東方向山區故買該台贓物挖土機，其認定事實顯然有誤
    。(4)原判決於事實欄及理由欄中均載列被告丁○○基於概括犯意，連續教唆被告
    己○○犯常業竊盜罪，於主文中則未記載丁○○連續教唆以犯常業竊盜罪為常業
    ，其主文與事實及理由顯欠一致。被告巳○○、子○○、丁○○上訴意旨均以否
    認犯罪，分別指摘原判決此部分不當，雖無理由，檢察官上訴意旨略以原判決對
    被告己○○常業竊盜部分僅量處有期徒刑三年十月，失之過輕等語，被告己○○
    上訴意旨略以其到案後已深感悔悟，主動配合警方之調查，並找出所竊挖土機，
    使被害人減少損害，原審未審酌此一情狀，仍諭知其應於刑之執行前，令入勞動
    場所強制工作三年，處罰過重等語，分別指摘原判決此部分不當，則均非全無理
    由，且原判決亦有上開可議之處，本院自應將原判決關於被告己○○、子○○、
    巳○○常業竊盜、及被告丁○○教唆以犯竊盜罪為常業等部分均予撤銷改判，爰
    分別審酌被告等犯罪之動機、目的、手段、作案之次數、所生之危害、及被告巳
    ○○、子○○、丁○○迄本院審理中猶矢口否認犯行，毫無悔意，被告己○○自
    到案後就所為犯行均坦承不諱，於本院審理中復一再深表悔悟，態度懇切，信
    其業已痛徹前非真心悔過等一切情狀，對被告己○○量處有期徒刑四年十月、被
    告巳○○量處有期徒刑一年六月、被告子○○量處有期徒刑二年，如附表所示扣
    案物品，併予依法宣告沒收；對被告丁○○量處有期徒刑一年十月。
十、關於被告巳○○、胡忠文、戊○○等人共同詐欺取財部分，公訴人業於起訴書之
    犯罪事實欄第九項中詳載被告巳○○與馮聰明於銷贓時，因恐遭查獲，竟於九十
    二年一月四日十八時許，趁被告辛○○毒癮發作欲向被告巳○○借款購毒解癮之
    機會，與被告辛○○基於犯意聯絡，由馮聰明指示具犯意聯絡之被告戊○○於當
    晚駕車搭載被告辛○○前往臺中縣東勢鎮（地址不詳），佯充所欲出售之該挖土
    機之所有人，與不知情之景春重機械公司負責人謝景春洽談後，以非顯然低於市
    價之五十萬元成交，被告辛○○隨即在謝景春出示之請款單領款人欄簽署其本人
    之姓名，用以虛偽表示係以其本人名義出售該挖土機等不實之內容，偽造該請款
    單，謝景春則簽發臺灣銀行博愛分行為付款人、票號0000000號、發票日
    九十二年一月六日、面額五十萬元之支票一紙交付被告辛○○，再由被告戊○○
    攜回轉交馮聰明等人等語綦詳，公訴人就該部分之起訴法條雖漏引刑法第三百三
    十九條第一項，而僅記載被告巳○○、辛○○、戊○○係涉犯刑法第二百十六條
    、第二百十條之行使偽造私文書罪嫌，原審疏未詳察，就此部分之起訴事實，原
    判決僅對被告巳○○、辛○○所涉行使偽造私文書為無罪之諭知，及對被告戊○○所涉行使偽造私文書敘明不另為無罪之諭知，而對被告巳○○、辛○○、戊○○等三人被起訴與馮聰明共同詐欺取財部分均未予論罪科刑，尚有未洽，檢察官
    上訴意旨執以指摘原判決關於此部分不當，即有理由，本院應將原判決關於被告
    巳○○、辛○○、戊○○各該部分撤銷改判，對被告巳○○、辛○○、戊○○共
    同詐欺取財部分，各予量處有期徒刑四月，對被告辛○○、戊○○併分別諭知易
    科罰金之折算標準，就被告巳○○、辛○○、戊○○等三人被訴共同偽造上開請
    款單交由謝景春收執，而涉犯行使偽造私文書罪嫌部分，則不另為無罪之諭知。
十一、關於被告己○○如前揭事實欄三所示變造汽車駕駛執照部分，原審予以論罪科刑
    ，固非無見，惟原判決於事實欄及理由欄中均載列被告己○○與「阿達仔」該男
    子共同變造汽車駕駛執照，於主文中則漏未記載「共同」二字，主文與事實及理
    由顯欠一致，檢察官上訴意旨雖未指摘及此，惟原判決關於此部分既有可議，本
    院應將原判決關於此部分併予撤銷改判，爰審酌被告己○○犯罪之動機、目的、
    所生之危害、及犯罪後之態度等一切情狀，予以量處有期徒刑四月，就扣案之變
    造庚○○汽車駕駛執照上之己○○照片壹張，並依法宣告沒收。
十二、關於被告戊○○如前揭事實欄八所示重新打造車體編號偽造準私文書部分，原判
    決於事實欄及理由欄中均載列被告戊○○共同偽造準私文書，於主文中則記載戊○○共同變造準私文書，主文與事實及理由亦顯欠一致，檢察官上訴意旨雖未指
    摘及此，惟原判決關於此部分既有可議，仍屬無可維持，本院應將原判決關於此
    部分併予撤銷改判，爰審酌被告戊○○犯罪之動機、目的、所生之危害、及犯罪
    後之態度等一切情狀，予以量處有期徒刑四月，並諭知易科罰金之折算標準。
十三、關於：(1)被告卯○○如前揭事實欄五所示連續行使偽造私文書部分，原審適用刑
    法第五十六條、第三百四十九條第二項、第二百十六條、第二百二十條第一項、
    第二百十條、第五十五條、第二百十九條、罰金罰鍰提高標準條例第一條前段，
    並審酌被告犯罪之動機、目的、手段、所生之危害、犯罪後之態度等一切情狀，
    予以量處有期徒刑一年二月，就其交付予林仁和之讓渡書上偽造之「黃建男」署
    押二枚（含簽名一枚及指印一枚），併依法宣告沒收；如前揭事實欄六所示連續
    偽造私文書部分，原審適用刑法第五十六條、第二百十條、第三百四十九條第二
    項、第五十五條、第三十八條第一項第二款、罰金罰鍰提高標準條例第一條前段
    ，並審酌被告犯罪之動機、目的、手段、所生之危害、犯罪後之態度等一切情狀
    ，予以量處有期徒刑十月，就扣案之五九二○五、六八○二六、六九六四五、二
    一九六八號等偽造車身號碼牌肆面、及偽造之進口報單（進口報單號碼：ＡＡ＼
    ８７＼６４８０＼００２４）、讓渡證書、讓渡同意書、楊正堂之國民身分證影
    本各壹紙，併依法宣告沒收。(2)被告己○○被訴與馮聰明、戊○○共同基於犯意
    聯絡，因馮聰明為順利出售盜贓挖土機，竟受己○○之委託，自九十一年十二月
    間起，其再與戊○○以每處理一台挖土機一萬元之代價，共同在台中縣霧峰鄉○○村○○段第一０四四之四地號該空地，按照其事先所偽造之進口報單上之資料
    ，在挖土機之車體上重新打造車體編號二次，被告己○○涉亦涉有偽造私文書罪
    嫌部分，原判決以查無積極證據足認被告犯罪，對被告己○○為無罪之諭知。經
    核認事用法均無不合，對被告卯○○之量刑亦稱妥適。檢察官上訴意旨略以原審
    就被告卯○○偽造「進口報單」部分，未論以偽造公文書罪，就被告己○○所涉
    共同偽造私文書部分為無罪之諭知，認事用法，尚有未洽等語，及被告卯○○上
    訴意旨略以原審量刑過重云云，分別指摘原判決各該部分不當，均難謂有理由，
    應予駁回。
十四、關於(1)被告己○○上開常業竊盜部分與變造汽車駕駛執照部分所處之刑，應執行
    有期徒刑伍年，扣案之變造庚○○汽車駕駛執照上之己○○照片壹張、及如附表
    所示之扣案物品，均沒收。(2)被告巳○○上開常業竊盜部分與詐欺取財部分所處
    之刑，應執行有期徒刑壹年捌月，如附表所示扣案物品均沒收。(3)被告卯○○上
    開行使偽造私文書部分與偽造私文書部分所處之刑，應執行有期徒刑壹年拾月；
    交付予林仁和之讓渡書上偽造之「黃建男」署押貳枚（含簽名壹枚及指印壹枚）
    、扣案之五九二○五、六八○二六、六九六四五、二一九六八號等偽造車身號碼
    牌肆面、及偽造之進口報單（進口報單號碼：ＡＡ＼８７＼６４８０＼００２４
    ）、讓渡證書、讓渡同意書、楊正堂之國民身分證影本各壹紙，均沒收。
    (4)被告戊○○上開偽造準私文書部分與詐欺取財部分所處之刑，應執行有期徒刑
      陸月，如易科罰金，以佰元折算壹日。
十五、退併辦部分：
  (1)臺灣苖栗地方法院檢察署九十三年度偵字第一五０九號、及臺灣臺中地方法院檢
    察署九十三年度偵字第七一三三號移送本院併辦部分，（即臺灣苖栗地方法院檢
    察署九十二年度偵字第三五八六號、臺灣臺中地方法院檢察署九十二年度偵字第
    五九四０號移送原審法院併辦部分），經查本院無從併案審理，其理由詳原審九
    十二年度訴字第一八七五號判決理由所載，茲予以引用。
  (2)臺灣臺中地方法院檢察署九十三年度偵字第二０二四五號移送併辦意旨另以：巳
    ○○於民國九十一年一月七日，在臺南縣永康市○○○路統立電池工廠附近，意
    圖為自己不法之所有，竊取呂國正所有ＰＣ三一０ＬＣ、機身號碼一０三四六號
    挖土機，於九十一年一月上旬，以拖板車將之載運到屏東縣高樹鄉○○村○○路
    一號，供奉以新台幣五十萬元賣給知情之陶友法，此部分與本案起訴之竊盜犯行
    ，時間緊接，犯罪構成要件相同，顯係基於概括犯意反覆為之，為連續犯，屬裁
    判上一罪等語。惟查被告巳○○於於檢察官偵查中供稱該台挖土機係老闆陳誠貴
    叫其載到屏東出售予人，其取得價款五十萬元，即拿回交給老闆云云，此外於移
    送本院併辦之九十三年度偵字第二０二四五號偵查卷內（包括九十三年度他字第
    一五五二號偵查卷），經查並無任何積極證據足認該台挖土機確係被告巳○○所
    竊取，尚難認與本案起訴之事實有何實質上或裁判上一罪之關係，本院自無從併
    予審理，應一併退回由檢察官另行處理。
據上論斷，應依刑事訴訟法第三百六十八條、第三百六十九條第一項前段、第三百六
十四條、第二百九十九條第一項前段，刑法第二十八條、第五十六條、第二十九條第
一項、第二項、第二百十六條、第二百十條、第二百十二條、第二百二十條第一項、
第三百二十二條、第三百四十九條第二項、第四十七條、第五十五條、第四十一條第
一項前段、第二項、第五十一條第五款、第三十八條第一項第二款、第二百十九條，
罰金罰鍰提高標準條例第一條前段、第二條，判決如主文。
本案經檢察官乙○○到庭執行職務。
中　　　華　　　民　　　國　　　九十三　 年　　  十二     月     九     日
                                    臺灣高等法院臺中分院刑事第十庭
                                          審判長法　官  林　照　明
                                                法　官  唐　光　義
                                                法　官  林　清　鈞
右正本證明與原本無異。
被告己○○變造汽車駕駛執照、及被告巳○○、戊○○、辛○○詐欺取財等部分得上
訴。其餘部分不得上訴。
如不服本判決應於收受送達後十日內向本院提出上訴書狀，其未敘述上訴之理由者並
得於提起上訴後十日內向本院補提理由書（均須按他造當事人之人數附繕本）。
                                                書記官　林　明　冬
中　　　華　　　民　　　國　　　九十三　 年　　  十二     月   二十八   日
附表：
【國際牌手機壹支（手機序號：000000000000000號，門號：000
0000000號）、無線電壹支（含耳機壹對）、無線電壹支（型號：Ｖ二五○○
三八，未附電池）、鑰匙拾陸支、望遠鏡壹具、摩托羅拉牌手機壹支（序號0000
00000000000號，門號：0000000000號）、砂輪機壹支（氣動
砂輪機）、無線電對講機支（三菱牌貳支、力山牌Ｖ二二五九二六型壹支）、十字
起子等工具壹批、小型手電筒支】
                                                                        Ｉ
